臺灣臺北地方法院民事判決　　　　　　　　　　　　　九十三年度再易字第六四號
　　再審原告　　甲○○
　　訴訟代理人　王雲平律師
　　再審被告　　乙○○
右當事人間請求給付租金事件，再審原告對於本院民國九十三年九月二十二日確定判
決提起再審之訴，本院判決如下：
    主  文
再審之訴駁回。
再審訴訟費用由再審原告負擔。
    理  由
一查本件再審原告於九十三年十月一日收受本院九十三年度簡上字第三０一號確定判
  決書，並於九十三年十月十四日提起本件再審之訴，未逾民事訴訟法第五百條第一
  項規定之提起再審之訴應於三十日之不變期間內之規定，再審原告提起本件再審之
  訴，係屬合法，合先敘明。
二本件再審原告提起本件再審之訴無非以：(一)原確定判決有判決不備理由之違法：1.
  再審被告於民國九十三年三月八日就本院九十一年度北簡字第一八一０四號民事判
  決提起上訴，距其在九十二年十一月二十七日存證信函之收知判決期間，已逾民事
  訴訟法第四百四十七條之不變期間及同法第一百六十四條第一項之回復原狀期間，
  其上訴並不合法，原確定判決卻未敘明不採之理由。2.台北市信義區調解委員會九
  十二年五月十四日記載調解日期為九十二年十月二十二日下午二時整及再審原告於
  九十三年六月四日所提九十一年五月十九日現場照片，暨再審被告入出境記載其於
  九十一年五月二十一日出境，可見所謂五月十四日係再審被告及原審誤認再審被告
  申請調解誤認再審被告向調解委員會申請調解日即契約終止日，原確定判決置而不
  論。3.再審原告曾提出最高法院六十四年台抗字第四八一號判例說明再審被告住所
  並未變更，原確定判決卻隻字未提。(二)原確定判決第四頁倒數第五行表示自難謂再
  審被告已返還系爭租賃物予再審原告，在判決中又認租期係於九十一年五月十四日
  即已終止，顯然無據，且調解結果因意見不一致而無結果，原確定判決有理由矛盾
  之違法。(三)茲提出再審被告九十二年十一月二十七日存證信函證明其於九十二年十
  一月二十七日即收知判決結果，原判決不予理會顯有違失。(四)再審被告自八十七年
  三月十六日起至九十一年五月十五日止共欠租五十個月為新台幣（下同）二十萬元
  ，加計一個月之違約金四千元，合計二十萬四千元，再減去已付租金三萬四千二百
  五十元，尚欠一十六萬九千七百五十元，原確定判決卻以一令人看不懂之算式胡弄
  ，再審原告迄九十一年五月十九日仍住在系爭租賃房屋，故租金最少應算至九十一
  年五月十九日方為公平。爰依民事訴訟法第四百九十六條第一項第一款、第十三款
  、第四百六十八條、第四百六十九條第六款、第四百九十七條提起本件再審之訴為
  其論據。
三從而，本件再審原告主張之事實，並無民事訴訟法第四百九十六條第一項第一款、
  第十三款、第四百九十七條所規定之情形，其指摘原確定判決不當，求予廢棄改判
  云云，顯無理由，爰依首揭同法第五百零二條第二項之規定，本件不經言詞辯論，
  逕予判決駁回。
據上論結，再審原告之訴顯無理由，依民事訴訟法第五百零二條第二項、第七十八條
，判決如主文。
中　　　華　　　民　　　國　　九十三　　年　　 十二 　　月　　　三十　　日
                                  　　　民事第四庭審判長法　　　官　盧彥如
　　　　                                                法　　　官　周玫芳
　　　　　　　　　　　                                  法      官　劉又菁
右為正本係照原本作成
本判決不得上訴
中　　　華　　　民　　　國　　九十三　　年　　 十二　 　月　　　三十一　日
      　　　                                            書　記　官　楊勝欽
